臺灣桃園地方法院民事判決　　　　　　 109年度訴字第2732號
原　　　告　李元良　

被　　　告　莊英龍　
訴訟代理人　袁曉君律師
上列當事人間請求給付貨款事件，於民國110年11月4日辯論終結
，本院判決如下：
    主  文
原告之訴及假執行之聲請均駁回。
訴訟費用由原告負擔。
    事實及理由
一、原告主張：原告於民國101 年底將如附表所示之神桌（下稱
    系爭神桌）交予被告寄賣，約定被告賣出後應將價金交付原
    告，詎被告其後出售系爭神桌得款共計新臺幣（下同）62萬
    2,500 元（下稱系爭貨款），卻未交付系爭貨款予原告，屢
    經原告催討，均置之不理。爰依兩造上開約定，提起本件訴
    訟等語。並聲明：㈠被告應給付原告62萬2,500 元，及自起
    訴狀繕本送達翌日起至清償日止，按週年利率5 ％計算之利
    息。㈡願供擔保，請准宣告假執行。
二、被告則以：原告從未將系爭神桌交予被告寄賣，原告所提出
    之簽收單，被告否認其真正，其上字跡亦非被告所簽立，況
    其上簽名為「鴻蓮莊」，亦與被告不符等語，資為抗辯。並
    聲明：㈠原告之訴駁回。㈡如受不利判決，願供擔保請准宣
    告免為假執行。
三、本院之判斷：
（一）按當事人主張有利於己之事實者，就其事實有舉證之責任
      ，民事訴訟法第277 條前段定有明文。次按，主張法律關
      係存在之當事人，須就該法律關係發生所須具備之特別要
      件，負舉證之責任，最高法院48年台上字第887 號判例亦
      可參照。再按私文書應由舉證人證其真正；但他造於其真
      正無爭執者，不在此限，民事訴訟法第357 條定有明文。
      本件原告主張其於101 年底將系爭神桌交予被告寄賣，約
      定被告賣出後應將系爭貨款交付原告，惟被告出售系爭神
      桌取得系爭貨款，卻未給付原告等節，既為被告全盤否認
      ，揆諸上開說明，應由原告就上開有利於己之事實負舉證
      責任。
（二）查，原告主張將系爭神桌交予被告寄賣，被告積欠系爭貨
      款62萬2,500 元等節，固據其提出簽收單為證。惟被告業
      已否認簽收單為其所簽收，則參前述民事訴訟法第357 條
      規定，原告就其所提出之私文書，自應舉證證明其真正。
      惟上開簽收單其上雖有「鴻蓮莊」之簽名，然被告既否認
      為其簽名，上開簽名亦與被告姓名不符，尚不足以此認定
      被告積欠原告貨款。至原告雖稱：鴻蓮是被告的店名，莊
      是被告的姓氏，他對外都是用這樣的簽名等語（見本院訴
      字卷第43頁、第119 頁），惟原告既未能提出證據以實其
      說，上開簽收單自無法證明係被告所簽立，自不得作為有
      利原告認定之依據。另原告雖於110 年10月20日言詞辯論
      期日當庭稱：「我要當庭提出被告當時回信給我的信，在
      我的手機裡。」（見本院訴字卷第119 頁），惟因本院考
      量原告手機螢幕過小，閱讀不易，請原告於庭後5 日內列
      印提出，原告其後均未提出，是以，本院自難認定原告主
      張之事實為真。
（三）至原告雖復於110 年11月4 日言詞辯論期日稱：「我想要
      傳喚證人，我上次說我們有三位去，一位往生了，一位我
      跟他不熟，我要想辦法去找，希望能補強我的說法。」，
      然按攻擊或防禦方法，除別有規定外，應依訴訟進行之程
      度，於言詞辯論終結前適當時期提出之。當事人意圖延滯
      訴訟，或因重大過失，逾時始行提出攻擊或防禦方法，有
      礙訴訟之終結者，法院得駁回之。攻擊或防禦方法之意旨
      不明瞭，經命其敘明而不為必要之敘明者，亦同，民事訴
      訟法第196 條定有明文。查，本院於110 年2 月3 日言詞
      辯論期日時，已請原告於庭後25日內提出聲請調查證據狀
      ，惟其後全未見原告提出任何證據調查之聲請，嗣原告於
      110 年10月20日言詞辯論期日聲稱可提出被告對原告之回
      信，本院為求慎重，再向其確認是否仍有其他證據聲請調
      查，原告則當庭表示：「我要提出的證據就是這個，沒有
      其他的。」，惟原告不僅仍未提出其所稱被告對其之回信
      ，反又於110 年11月4 日言詞辯論期日表示欲傳喚一位姓
      名及年籍資料全然不知之證人，堪認原告縱未意圖延滯訴
      訟，亦屬存有重大過失而逾時提出攻擊防禦方法；再者，
      從原告於本件訴訟進行中對本院請其提出證據調查聲請或
      陳報證據一再消極以對，實已難令本院信賴原告能適時陳
      報其所稱證人之姓名及年籍資料，尤以原告職業為船員，
      常須出海卻又未委任訴訟代理人進行本件訴訟，如准許調
      查該名姓名及年籍迄今均不詳之證人，顯將曠日廢時，而
      有礙本件訴訟之終結，故本院認應依民事訴訟法第196 條
      第2 項規定，不准許原告傳喚上開證人作為攻擊防禦方法
      。
四、綜上所述，原告既不能舉證證明其主張之事實為真，其請求
    被告給付62萬2,500 元，及自起訴狀繕本送達翌日起至清償
    日止，按週年利率5 ％計算之利息。為無理由，應予駁回。
    原告之訴既經駁回，其假執行之聲請即失所附麗，應併予駁
    回。
五、本件事證已臻明確，原告雖另請求對「鴻蓮莊」之簽名進行
    筆跡鑑定，以證明「鴻蓮莊」之簽名為被告所簽，然原告既
    未能提出接近之時期確認為被告所簽「鴻蓮莊」之簽名以供
    鑑定機關比對，本件根本無鑑定之可能。至兩造間其餘攻擊
    防禦方法及舉證，經本院審酌後，對本件判決結果不生影響
    ，爰不一一論述，併此敘明。
六、訴訟費用負擔之依據：民事訴訟法第78條。
中    華    民    國  110     年    11    月    30    日
                  民事第一庭    法  官  蕭淳尹
以上正本係照原本作成
如對本判決上訴，須於判決送達後 20 日內向本院提出上訴狀。
如委任律師提起上訴者，應一併繳納上訴審裁判費。
中    華    民    國  110     年    11    月    30    日
                                書記官  鄧文琦
┌────────────────┐
│附表：                          │
├──┬─────────┬───┤
│編號│物品名稱          │數量  │
├──┼─────────┼───┤
│1   │實木神桌(桌腳雕獅)│9組   │
├──┼─────────┼───┤
│2   │實木神桌(漢式)    │1組   │
├──┼─────────┼───┤
│3   │實木神桌(漢式)    │1組   │
├──┼─────────┼───┤
│4   │實木神桌(拉米式)  │1組   │
├──┼─────────┼───┤
│5   │實木神桌(漆好)    │1組   │
├──┼─────────┼───┤
│6   │實木神桌(拉米式)  │3組   │
├──┼─────────┼───┤
│7   │實木神桌(拉米式)  │1組   │
├──┼─────────┼───┤
│8   │紫檀神桌          │1組   │
├──┼─────────┼───┤
│9   │黃花梨神桌(3洞式) │1組   │
├──┼─────────┼───┤
│10  │黃花梨神桌(漢式)  │1組   │
├──┼─────────┼───┤
│11  │黃花梨神桌        │1組   │
├──┼─────────┼───┤
│12  │黃花梨神桌        │1組   │
├──┼─────────┼───┤
│13  │實木烏心石神桌    │1組   │
└──┴─────────┴───┘